【裁判字號】    97,交聲,349
【裁判日期】    970424
【裁判案由】    違反道路交通管理處罰條例聲明異議
【裁判全文】
臺灣士林地方法院交通事件裁定         97年度交聲字第349號
原處分機關  臺北市交通事件裁決所
異  議  人
即受處分人  甲○○
代  理  人  乙○○
上列受處分人因違反道路交通管理處罰條例案件，對於臺北市交
通事件裁決所於民國97年3 月14日所為之處分（原處分案號：北
市裁二字第裁22-Z00000000號）聲明異議，本院裁定如下：
    主  文
異議駁回。
    理  由
一、按汽車駕駛人，駕駛汽車在道路上蛇行，或以其他危險方式
    駕車者，處新臺幣6,000 元以上24,000元以下罰鍰，並應接
    受道路交通安全講習；汽車駕駛人，違反前開規定者，除依
    原條款處罰鍰外，並記違規點數3 點，道路交通管理處罰條
    例第43條第1 項第1 款、第5 項前段及第63條第1 項第3 款
    分別定有明文；又汽車在行駛途中，不得驟然或任意變換車
    道，如欲超越前車或變換車道時，應先顯示方向燈告知前後
    車輛，並保持安全距離及間隔，方得超越或變換車道，高速
    公路及快速公路交通管制規則第11條亦有明定。
二、原處分意旨略以：異議人即受處分人甲○○於民國97年1 月
    4 日上午10時28分，駕駛車號0099-TZ 號自用小客車（異議
    人非汽車所有人）行經國道一號南下28至32公里處，經內政
    部警政署國道公路警察局第一警察隊舉發「於車陣中以蛇行
    方式連續變換車道，亦未使用方向燈及未保持行車安全距離
    ，影響行車安全」之違規，異議人不服提出申訴，原處分機
    關認異議人「在道路上蛇行」，依道路交通管理處罰條例第
    43條第1 項第1 款、第5 項前段、第63條第1 項第3 款等規
    定，裁處罰鍰新臺幣（下同）18,000元、記違規點數3 點，
    並施以道安講習。
三、異議意旨略以：上揭時、地之車況擁擠，異議人或有難以保
    持安全距離之情況，但並未以蛇行方式連續變換車道，雖偶
    有忘記顯示方向燈之情形，惟不致有危險駕駛行為，請求撤
    銷原處分云云。
四、經查，上揭違規事實，業據證人即舉發本件違規之員警丙○
    ○證稱：異議人車輛原先行駛於內側第二車道，警方發現異
    議人車快且變換車道未顯示方向燈，即尾隨異議人車輛擬予
    攔停，異議人仍以在車陣中不斷變換車道蛇行之方式行駛，
    且變換車道未顯示方向燈；該路段速限為60公里至100 公里
    ，行車安全距離應保持30至50公尺，異議人並未保持安全距
    離，於接近前車之車尾才變換車道，且於車陣中快速連續變
    換車道，該路段當時之車流量大，異議人以蛇行方式駕車，
    已危及用路安全等語（本院卷第20、21頁），並有蒐證錄影
    光碟1 片附卷可稽。經本院當庭勘驗錄影光碟，顯示異議人
    於近距離內不斷變換車道，且未顯示方向燈，並於不到1 個
    車身距離變換車道、超越前車（本院卷第21頁），足認證人
    丙○○上揭證述屬實，應可採信。異議人雖辯稱：當天伊趕
    時間，始快速變換車道超越前車，若前方無其他車輛，異議
    人不須變換車道超車云云。惟查，異議人自承未顯示方向燈
    超車及未保持安全車距（本院卷第4 、8 、22頁），其以高
    速接近前車後方，於極近距離連續變換車道，於車陣中穿梭
    ，顯係以蛇行方式駕駛，且異議人快速變換車道，未顯示方
    向燈，導致後車反應不及緊急煞車，險象環生，亦有卷附蒐
    證錄影光碟畫面可稽，衡以高速公路行車速度較快，異議人
    以蛇行方式駕駛，極易致生連環車禍，危及公共安全，其以
    趕時間為由置辯，洵無足採。
五、綜上所述，本件違規事證明確，原處分為上揭裁罰並無不當
    ，異議為無理由，應予駁回。又汽車駕駛人有道路交通管理
    處罰條例第43條第1 項第1 款行為者，依同條第4 項規定，
    應吊扣該汽車牌照3 個月。本件違規車輛所有人為三德建材
    工業股份有限公司而非異議人，自無從對異議人為上揭吊扣
    牌照之處分，應由原處分機關另依上開規定對汽車所有人三
    德建材工業股份有限公司為吊扣汽車牌照之裁罰，附此敘明
    。
據上論斷，應依道路交通案件處理辦法第19條，裁定如主文。
中    華    民    國    97    年    4     月    24    日
                    交通法庭法  官  陳美彤
以上正本證明與原本無異。
如不服本裁定應於送達後5日內向本院提出抗告狀。
                            書記官  賴麗容
中    華    民    國    97    年    4     月    24    日


司法院資訊處製作；財團法人民間司法改革基金會備份。
